

JAVIER GÓMEZ FERNÁNDEZ

Full Stack || Junior Developer

QUIÉN SOY

Soy un chico de 29 años residente en Madrid al que le encanta pasar todo el tiempo que puede fuera de las grandes ciudades.

Empecé mi carrera profesional como mecánico de motos en un pequeño taller de Arganda del Rey concretamente en Classicco.

Allí pude crecer profesionalmente hasta encontrar los límites que me ponía el propio de trabajo, fue allí, en Classicco, donde me di cuenta que conmigo no iba un trabajo cómodo, necesitaba algo que me pusiera retos continuos, algo donde no dejara de crecer, donde la continua formación este a la orden del día. Y Tras un tiempo pensando y hablando con amigos del mundillo, me pregunte ¿Tío, por qué no pruebas con el desarrollo?

A día de hoy puedo decir que soy un apasionado de la tecnología, que se dispuso a dar un cambio en su vida y pienso que es una de las mejores decisiones que he tomado, sin duda todo lo que envuelve el mundo del desarrollo me encanta, conocer gente nueva, estar continuamente en formación, muchísimas áreas en las que formase...

EXPERIENCIA

2020 - Actualidad

Solusoft

Full Stack Developer - Con las tecnologías: .net(.net core, .net framework, asp.net core).C#, HTML, JavaScript, CSS, jQuery, Ajax, Kendo, SQL, API REST, MVC, SourceTree, Git, GitLab, GitHub...

2018 - 2018

Decathlon

2015 - 2018

Classicco

Oficial de 2ª - Mecánica de motocicletas, montaje y desmontaje de componentes, encendidos embragues, cilindros, revisiones, distribuciones, uso de torno, diseño de piezas...

2014 - 2015

Ribs

2º de Cocina – Cocina en parrilla de carnes (Control de stock, distribución de responsabilidades, gestión de la producción...

2011 - 2013

Gamboa Automoción

Oficial de 3ª – Mecánica de vehículos general.

FORMACIÓN

2018 - 2020

Grado Superior - Desarrollo De Aplicaciones Multiplataforma (9) I.E.S La Inmaculada – Padres Escolapios de Getafe

2009 - 2011

Grado Medio – Electromecánica de Vehículos Autopropulsados (7) I.E.S Luis Vives